臺灣高等法院刑事判決
110年度原侵上訴字第18號
上  訴  人  
即  被  告  風政佑


選任辯護人  張祐豪律師
            楊恭瑋律師
上列上訴人即被告因妨害性自主案件，不服臺灣桃園地方法院11
0年度原侵訴字第4號，中華民國110年10月20日第一審判決（起
訴案號：臺灣桃園地方檢察署109年度偵字第17886號），提起上
訴，本院判決如下：
    主  文
原判決撤銷。
風政佑犯強制性交罪，處有期徒刑貳年。緩刑貳年，緩刑期間付
保護管束。
    犯罪事實
一、緣風政佑與代號00000-0000000 號之女子（真實姓名年籍詳
    卷，下稱A 女）為前男女朋友，於民國109 年5 月10日上午
    6 時許，2人在某KTV 唱歌結束，因風政佑酒醉，而邀A 女
    一同搭乘計程車，前往桃園市○○區○○路000 號之「春日旅館
    」投宿休息。嗣於同日上午6 時16分許，2人進入上開旅館
    之307 號房間投宿休息時，風政佑因酒醉後徒手毆打A 女之
    臉部致傷（傷害部分未據告訴），A 女乃進入房間廁所內以
    視訊電話向其胞兄即代號00000-0000000A號之男子（真實姓
    名年籍詳卷，下稱B 男）求救。嗣於同日上午9時10分許，A
     女從廁所出來後，風政佑竟基於強制性交之犯意（業經蒞
    庭檢察官具狀更正，詳後述），以違反A 女之意願，將A 女
    壓制在床上，並強行脫去A 女之內褲及外褲，不顧A女向其
    稱不要等語，以違反A 女意願，以其陰莖插入A 女之陰道內
    ，以此方式對A 女為強制性交行為1 次得逞。
二、案經A 女訴桃園市政府警察局龜山分局報告臺灣桃園地方檢
    察署檢察官偵查起訴。
    理  由
一、證據能力：
    本判決所引用之證據資料，無論供述證據或非供述證據，檢
    察官、被告、辯護人均未爭執其證據能力（本院卷第55至56
    頁、第286至290頁），而該等證據經本院審酌並無違法取得
    之情況，認為適宜做為證據，自應有證據能力。 　　
二、認定犯罪事實所憑之證據及理由：
　㈠上揭犯罪事實，業據被告於警詢、偵查、原審及本院準備程
    序及審理時均坦承不諱（見偵查公開卷【下稱偵卷】第8 至
    10頁、第108 至109 頁、原審卷第40頁、本院卷第291頁）
    ，核與證人即告訴人A 女於警詢、偵查中、本院審理證述、
    證人B 男（即A 女之胞兄）於偵查中證述、證人林慕帆於本
    院審理時證述之情節大致相符（見偵卷第21至24頁、第97至
    98頁、第127 頁、第137至138 頁、本院卷第249至255頁）
    ，並有性侵害案件專用代號與真實姓名對照表、案發現場照
    片、春日旅館住宿資料翻拍照片、監視器錄影畫面截圖、A 
    女手繪現場擺設示意圖、桃園市政府警察局龜山分局大坑派
    出所查訪表、內政部警政署刑事警察局鑑定書、敏盛綜合醫
    院受理疑似性侵害事件驗傷診斷書、被告與A 女之和解書、
    和解筆錄等件在卷可稽（見偵查不公開卷第5 頁、第31至35
    頁、第63頁、偵卷第29頁、第35頁、第41至51頁、第73至75
    頁、第115 頁、本院卷第263至264頁），被告前開任意性自
    白確與事實相符，堪以採信。又起訴書雖認被告邀A 女佯稱
    一起搭乘計程車送A 女回家時，即有對A 女強制性交之犯意
    等語，然此部分，業經蒞庭檢察官認依A 女於警詢及檢察官
    以證人身分諭命具結所為之證述情，兩者相較，自以A 女具
    結擔保憑信性後證詞為可採。故認被告涉犯性侵之時間應係
    在休息3小時之時間屆滿前10分鐘左右才開始（即同上9時10
    分許），而予更正，有臺灣高等檢察署檢察官蒞庭聲請調查
    證據書所載（見本院卷130至131頁），基於檢察一體，本院
    自以更正後之事實審理，附此敘明。
　㈡綜上所述，本案事證明確，被告上揭犯行洵堪認定，應予依
    法論科。
三、論罪：
  ㈠按刑法第221 條第1 項規定之「其他違反其意願之方法」，
    係指該條所列舉之強暴、脅迫、恐嚇、催眠術以外，其他一
    切違反被害人意願之方法，妨害被害人之意思自由者而言，
    不以類似於本條所列舉之強暴、脅迫、恐嚇、催眠術等相當
    之其他強制方法，足以壓抑被害人之性自主決定權為必要（
    最高法院97年度第5次刑事庭會議決議意旨參照）。本案被
    告未經A 女同意，即將A 女壓制在床上，並強行脫去A 女之
    外褲及內褲，仍以違反A 女意願，逕自將其陰莖插入A 女陰
    道內，以此強暴方法壓抑A 女之性自主決定權，對A 女為性
    交行為，核其所為，係犯刑法第221 條第1 項之強制性交罪
    。
　㈡又刑法第221條第1項之強制性交罪，為法定本刑3年以上10年
    以下有期徒刑之罪，刑度不可謂不重。然同為對於被害人犯
    強制性交，其原因動機不一，犯罪情節未必相同，倘依其情
    狀處以3年以下有期徒刑，即足以懲儆，並可達防衛社會之
    目的者，自非不可依客觀犯行、主觀惡性、犯罪情節等考量
    其情狀，是否有可憫恕之處，適用刑法第59條之規定酌量減
    輕其刑，期使個案裁判之量刑，能斟酌至當，符合比例原則
    。查被告貪圖一時情慾，未能克制自持，對告訴人為強制性
    交行為，實有所不該，然其犯罪情節僅因酒後亂性，究與事
    前謀劃恣意踐踏告訴人性自主決定權之窮兇惡極之徒有別，
    復衡以被告業於歷次偵、審時坦承犯行，告訴人於偵查中即
    已表示原諒被告，不予追究，被告後於本院審理時與告訴人
    成立和解，願賠償告訴人新臺幣（下同）30萬元及免除對告
    訴人全部債權10萬元，並當庭庭呈悔過書，且已於111年10
    月19日當庭給付5萬元等情，有本院和解筆錄在卷足參（見
    本院卷第263至265、285頁），堪認被告尚知悔悟，且積極
    彌補己過。而A女亦同意原諒被告給予減刑及緩刑機會（見
    本院卷第293頁）。是就本案犯罪原因與環境，依被告客觀
    犯行與主觀惡性考量其情狀，並綜合審酌其他一切與犯罪有
    關情狀之結果，認對被告縱科以最輕刑度，仍嫌過重，客觀
    上足以引起一般同情，因認其犯罪情狀堪以憫恕，有情輕法
    重之情形，爰依刑法第59條規定減輕其刑。
四、撤銷改判及科刑理由：　　
　　原審以被告犯罪事證明確並予論罪科刑，固非無見。惟查：
    被告與告訴人已達成和解，告訴人並當庭表示願意給被告減
    刑及緩刑之機會，量刑基礎已有不同，原審未及審酌，稍有
    未洽。被告以原審量刑過重、請求緩刑為由提起上訴，為有
    理由，應由本院予以撤銷改判。爰以行為人之責任為基礎，
    審酌被告品行、僅為滿足一己私慾，竟漠視他人之身體自主
    權及感受，而為本案強制性交犯行，對被害人身心造成相當
    戕害，顯乏尊重他人身體之意識，本不應輕縱，惟念及被告
    犯後均坦承犯行，尚具悔意，且與A 女為前男女朋友，並於
    本院審理中與告訴人達成和解，已如前述，並兼衡被告犯罪
    之動機、目的、手段、智識程度、家庭生活狀況、素行、所
    生危害等一切情狀，量處如主文第2項所示之刑。
五、緩刑之宣告：
    被告前未有犯罪紀錄，有本院被告前案紀錄表可憑，素行尚
    佳，其因一時失慮，致罹刑典，且就強制性交罪認罪不諱，
    並與A 女成立和解等情，告訴人並表示同意給予被告減刑及
    緩刑機會，足見被告確有悔意，且有實際修復作為，是審酌
    全案情節，認屬偶發性犯罪，本案對被告所宣告之刑，以暫
    不執行為適當，爰依刑法第74條第1項第1款規定，併予宣告
    緩刑2年，以勵自新。又被告所犯之刑法第221條第1項之強
    制性交罪，為刑法第91條之1第1項所列罪名，應依刑法第93
    條第1項第1款規定，諭知於緩刑期間付保護管束。　　
據上論斷，應依刑事訴訟法第369條第1項前段、第364條、第299
 條第1項前段，判決如主文。　　
本案經檢察官劉偉誠、賴心怡提起公訴，檢察官許鈺茹到庭執行
職務。
中　　華　　民　　國　　111 　年　　11　　月　　9 　　日
　　　　　　　　　刑事第七庭  審判長法　官  孫惠琳
　　　　　　　　　　　　　　　　　  法　官  商啟泰
　　　　　　　　　　　　　　　　　  法　官  鍾雅蘭
以上正本證明與原本無異。
如不服本判決，應於收受送達後20日內向本院提出上訴書狀，其
未敘述上訴之理由者並得於提起上訴後20日內向本院補提理由書
（均須按他造當事人之人數附繕本）「切勿逕送上級法院」。
                                    書記官  莊喬鈞
中　　華　　民　　國　　111 　年　　11　　月　　9 　　日
附錄論罪科刑法條全文：
中華民國刑法第221 條
對於男女以強暴、脅迫、恐嚇、催眠術或其他違反其意願之方法
而為性交者，處3 年以上10年以下有期徒刑。
前項之未遂犯罰之。